臺灣板橋地方法院刑事判決　　　　　　 100年度易字第2622號
公　訴　人　臺灣板橋地方法院檢察署檢察官
被　　　告　洪章平
上列被告因竊盜案件，經檢察官提起公訴（100年度偵字第15942
號），於本院準備程序進行中，被告就被訴之事實為有罪陳述，
經告知被告簡式審判程序之旨，並聽取當事人之意見後，行簡式
審判程序，判決如下：
    主  文
洪章平犯攜帶兇器竊盜罪，累犯，處有期徒刑捌月，扣案之榔頭
壹支沒收。
    事  實
一、洪章平前於民國97年間因公共危險案件，經臺灣士林地方法
    院以97年度士交簡字第617 號判決判處有期徒刑3 月確定，
    於97年7 月29日易科罰金執行完畢。
二、詎其仍不知悔改，基於為自己不法所有之意圖，於100 年6
    月9 日18時34分許，持其所有客觀上足以對人之生命、身體
    構成危害，可供作為兇器使用之榔頭1 支，於蔡長宏所經營
    位於新北市○○區○○路63之12號之娃娃機禮品店內，敲破
    毀損上開店內娃娃機之玻璃後，取走娃娃機遊戲內之筆記型
    電腦風扇1 台、手機1 台（玩具手機）、保溫瓶1 瓶、HELL
    O KITTY 手機吊飾3 個、PVP 遊戲機1 台、摩天輪1 台、轉
    彎風扇2 個、電動直升機1 台、MP3 （車用）1 台、香水1
    個、T D-V14 喇叭1 台、手機吊飾7 個等物品得手後，騎乘
    車牌號碼JJ8-766 號重型機車離去。嗣經警於同年月10日5
    時30分許循線查獲洪章平，並於洪章平位於新北市○○區○
    ○街109 號5 樓住處扣得上開物品及榔頭1 支，而查悉上情
    。
三、案經新北市政府警察局蘆洲分局報告臺灣板橋地方法院檢察
    署檢察官偵查起訴。
    理  由
一、按除被告所犯為死刑、無期徒刑、最輕本刑為3 年以上有期
    徒刑之罪或高等法院管轄第一審案件者外，於第1 次審判期
    日前之準備程序進行中，被告先就被訴事實為有罪之陳述時
    ，審判長得告知被告簡式審判程序之旨，並聽取當事人、代
    理人、辯護人及輔佐人之意見後，裁定進行簡式審判程序，
    刑事訴訟法第273 條之1 第1 項定有明文。經核本件被告洪
    章平所犯係死刑、無期徒刑、最輕本刑為3 年以上有期徒刑
    以外之罪，其於準備程序中就被訴事實為有罪之陳述，經法
    官告知簡式審判程序之旨，並聽取公訴人及被告之意見後，
    本院認宜進行簡式審判程序，爰行簡式審判程序審理，合先
    敘明。
二、上揭犯罪事實，業據被告於本院審理時坦承不諱，核與證人
    蔡長宏證述情節相符，復有新北市政府警察局蘆洲分局搜索
    扣押筆錄、扣押物品目錄表、領據清單、贓物領據各1 份、
    監視器畫面翻拍照片10張、案發現場照片4 張、查獲現場照
    片10張附卷可稽，足認被告自白與事實相符，是本案事證明
    確，被告犯行堪予認定，自應依法論科。
三、按刑法第321 條第1 項第3 款之攜帶兇器竊盜罪，係以行為
    人攜帶兇器竊盜為其加重條件，此所謂兇器，其種類並無限
    制，凡客觀上足對人之生命、身體、安全構成威脅，具有危
    險性之兇器均屬之，且祇須行竊時攜帶此種具有危險性之兇
    器為已足，並不以攜帶之初有行兇之意圖為必要（最高法院
    著有79年台上字第5253號判例參照）。查被告持以行竊之榔
    頭1 支，既可供敲破毀損娃娃機玻璃之用，顯見該榔頭質地
    堅硬，而便於施力，堪認客觀上足以危害人之身體、生命安
    全，而屬兇器無訛。核被告所為，係犯刑法第321 條第1 項
    第3 款之攜帶兇器竊盜罪及同法第354 條之毀損他人物品罪
    。又被告係基於竊盜之犯罪決意，先持榔頭損壞娃娃機再竊
    取其內之物品，自應評價為一行為，其以一行為觸犯攜帶兇
    器竊盜罪及毀損他人物品罪，為想像競合犯，應依刑法第55
    條規定，從一重之攜帶兇器竊盜罪處斷。再被告有事實欄所
    載科刑及執行完畢紀錄，有臺灣高等法院被告前案紀錄表1
    份在卷可考，其於有期徒刑執行完畢後，5 年內故意再犯
    本件有期徒刑以上之罪，為累犯，皆應依刑法第47條第1項
    之規定，加重其刑。爰審酌被告正值盛年，竟不思以正途謀
    生，妄以竊盜手段不勞而獲，不僅侵害私人財產，且危及社
    會安全，所為實屬非是，惟念其犯後坦承犯行，態度尚佳，
    且所竊得物品已發還被害人，有領據清單、贓物領據各1 紙
    可稽，兼衡被告之品行、生活狀況、智識程度、犯罪之動機
    、目的、手段等一切情狀，量處如主文所示之刑。至扣案之
    榔頭1 支，為被告所有供其犯本案犯罪所用之物，業據被告
    供承在卷（見本院100 年8 月5 日審判筆錄第2 頁），應依
    刑法第38條第1 項第2 款之規定宣告沒收。
據上論斷，應依刑事訴訟法第273 條之1 第1 項、第299 條第1
項前段，刑法第321 條第1 項第3 款、第354 條、第55條、第47
條第1 項、第38條第1 第2 ，刑法施行法第1 條之1 ，判決如主
文。
本案經檢察官陳宣每到庭執行職務。
中    華    民    國    100    年    8     月   18    日
                 刑事第四庭   法  官  黃繼瑜
以上判決正本證明與原本無異。
如不服本判決應於收受本判決後10日內向本院提出上訴書狀，並
應敘述具體理由，如未敘述上訴理由者，應於上訴期間屆滿後20
日內補提理由書狀於本院（均須按他造當事人之人數附繕本）「
切勿逕送上級法院」。
                              書記官  謝雪紅
中    華    民    國    100    年    8     月   18    日
附錄本案論罪科刑法條全文：
中華民國刑法第321條
（加重竊盜罪）
犯竊盜罪而有下列情形之一者，處 6 月以上、5 年以下有期徒
刑，得併科新臺幣 10 萬元以下罰金：
一、侵入住宅或有人居住之建築物、船艦或隱匿其內而犯之者。
二、毀越門扇、牆垣或其他安全設備而犯之者。
三、攜帶兇器而犯之者。
四、結夥三人以上而犯之者。
五、乘火災、水災或其他災害之際而犯之者。
六、在車站、埠頭、航空站或其他供水、陸、空公眾運輸之舟、
    車、航空機內而犯之者。
前項之未遂犯罰之。
中華民國刑法第354 條
（毀損器物罪）
毀棄、損壞前二條以外之他人之物或致令不堪用，足以生損害於
公眾或他人者，處2 年以下有期徒刑、拘役或5 百元以下罰金。